# 求助陈老师，向境外股东分配时涉及的汇兑差额如何处理。谢谢~ ！

提问人：gtq 时间：2022-10-30 17:35:33
尊敬的陈老师：
境内上市公司向境外股东进行股利分配，股东大会通过利润分配决定时，企业需要进行会计处理。但是向股东实际支付时，会产生汇兑差额，这个汇兑差额是计入未分配利润还是计入财务费用？谢谢！
根据外币折算准则，只有计入损益和资本化两种提法；但是这个事项考虑是向所有者分配直接相关，所以一时不知道如何处理。请陈老师指导，感谢~！

回答人：chenyiwei
应付股利应在股东会通过利润分配决议之日作为初始确认日，将股东会决议规定分配的币种和金额按当日即期汇率折算为记账本位币，减少未分配利润并增加应付股利。后续，由于应付股利为外币货币性项目，期末需对其进行汇兑损益调整，该调整的影响和其他外币货币性项目的期末汇兑损益一样计入“财务费用——汇兑损益”，并不因为最初起源于对股东的分配而将后续汇率变动的影响继续调整权益。